# 预开发票销项税金

提问人：makubex2020 时间：2020-11-27 15:33:11
财会[2016]22号 《财政部关于印发的通知》的规定：按照增值税制度确认增值税纳税义务发生时点早于按照国家统一的会计制度确认收入或利得的时点的，应将应纳增值税额，借记“应收账款”科目，贷记“应交税费——应交增值税（销项税额）”。但是审计的会计师给出的分录是：借：其他流动资产，贷：应交税费。是否可以按照审计会计师的分录来做账？

回答人：chenyiwei
应按会计师意见处理。
《增值税暂行条例》第十九条：“增值税纳税义务发生时间：(一)发生应税销售行为，为收讫销售款项或者取得索取销售款项凭据的当天；先开具发票的，为开具发票的当天。......”即预开发票时，与开票税额对应的纳税义务已经实际发生。

提问人：丫头 19821982 时间：2020-11-28 23:52:00
@chenyiwei 陈老师，为何是“其他流动资产”？确认销项税我可以理解，为何不是“应收账款”？

回答人：chenyiwei
这种情况下可能尚未获得无条件收款权利。